# 请教一个政府补助确认的问题！

提问人：mrlf 时间：2011-01-17 12:11:00
请问，政府给企业整个项目的补助资金，该如何确认？ 补助不是针对单项资产，而是对整个项目，包括土建、房屋、设备等 文件上有一句：补助资金应用于项目土建工程和设备采购。 并且文件上未明确约定项目完工后是否需要验收。。 问题： 1 、该补助应如何确认补贴收入？ 按准则，这是与资产相关的，应该按期限摊销。但因为项目资产类别不同，折旧期限不同 摊销期限该如何确定？ 2 、该补助应何时开始计入损益？ 如果项目建成后规定确实需要验收，我觉得是不是验收之日再开始逐期摊比较稳妥？ 否则理论上存在资金被收回的风险（实务上这个风险应该很小） 3 、如何核实项目确实是否需要验收的情况？ 文件没明确规定，但企业声称如何。是否有必要核实？又该如何核实？
谢谢！

回答人：chenyiwei
1 、可以根据该项目的投资预算，计算出该笔补助款占项目总投资额的比例，进而按照该比例把该笔补助款分摊到组成该项目的各单项资产中，再分别按照资产的折旧年限分别摊销。另一种做法是计算该项目所包含的资产的加权平均折旧年限，将补助款总额在该加权平均折旧年限内摊销。 2 、政府补助确认为收益的条件之一是“企业能够满足政府补助所附条件”，对于其中的“能够”如何理解，准则并未进一步说明。我们认为此处的“能够”至少作为“很可能”理解（即满足的可能性大于不满足的可能性）。如果满足“很可能”条件的，应当可以自资产达到预定可使用状态开始摊销，而不必一定要等到通过验收。当然，如果通过验收的不确定性很大，那还是建议在通过验收之后再开始摊销。 3 、是否需要验收，最好是我们在企业相关人员陪同下，与给予该笔补助的政府部门相关人员核实确认。